臺灣桃園地方法院刑事判決           100年度審訴字第1417號
公  訴  人  臺灣桃園地方法院檢察署檢察官
被      告  劉燕鍬
上列被告因違反毒品危害防制條例案件，經檢察官提起公訴（10
0 年度毒偵字第1604號），嗣於本院準備程序進行中，被告就被
訴事實為有罪之陳述，經本院告知簡式審判程序意旨，並聽取公
訴人及被告之意見後，本院合議庭裁定改由受命法官獨任依簡式
審判程序審理，並判決如下：
    主  文
劉燕鍬施用第一級毒品，累犯，處有期徒刑壹年。扣案第一級毒
品海洛因壹小包含袋（驗餘淨重零點壹貳陸）沒收銷燬之。
    事實及理由
一、本件被告所犯係死刑、無期徒刑或最輕本刑為3 年以上有期
    徒刑以外之罪，其於準備程序中就被訴事實為有罪之陳述，
    經本院告知簡式審判程序之旨，並聽取公訴人、被告之意見
    後，爰依刑事訴訟法第273 條之1 第1 項規定合議裁定由受
    命法官獨任進行簡式審判程序。
二、犯罪事實：
    劉燕鍬前於民國88年間，因施用毒品案件，經臺灣高等法院
    以88年度上易字第1426號裁定送觀察、勒戒，因認有繼續施
    用毒品之傾向，又經臺灣高等法院以89年度上易緝字第4 號
    裁定令入戒治處所施以強制戒治，復經臺灣高等法院裁定停
    止戒治，所餘戒治期間付保護管束，再經臺灣高等法院裁定
    撤銷停止戒治，令入戒治處所施以強制戒治，於90年10月18
    日強制戒治執行完畢，並經臺灣高等法院以89年度上易緝字
    第4 號判決免刑確定；又於前開強制戒治執行完畢後5 年
    內之94年間，因施用毒品案件，經本院以95年度簡上字第32
    6 號判決判處有期徒刑7 月確定；復於95年間，因施用毒
    品案件，經本院以96年審訴字第27號判決判處有期徒刑8 月
    後，減刑為有期徒刑4 月確定；再於同年間，因偽造文書
    案件，經本院以97年度審易字第165 號判決判處有期徒刑6
    月，減刑為有期徒刑3 月確定；繼於同年間，因施用毒品
    案件，經本院以98年審訴字第132 號判決分別判處有期徒刑
    8 月、5 月，減刑為有期徒刑4 月、2 月又15日，應執行有
    期徒刑6 月確定；另於96年間，因偽造文書案件，經本院
    以96年度壢簡字第366 號判決判處有期徒刑3 月確定；繼
    於同年間，因施用毒品案件，經本院以96年度訴字第939 號
    判決分別判處有期徒刑8 月、5 月後，減刑為有期徒刑4 月
    、2 月又15日，應執行有期徒刑6 月確定；再於同年間，
    因施用毒品案件，經本院以97年度訴字第130 號判決判處有
    期徒刑9 月確定。上開案件皆經本院以98年度
    聲字第1506號裁定各減刑為二分之一，合併定應執行有期徒
    刑1 年6 月確定，又與之案件接續執行，於98年8 月25日
    縮短刑期假釋出監，復經本院撤銷假釋後，應執行殘刑有期
    徒刑6 月又19日，迄100 年3 月10日縮刑期滿執行完畢( 於
    本案構成累犯) 。詎猶不知悔改，復基於施用第一級毒品之
    犯意，於100 年3 月24日下午4 時許，在位於桃園縣中壢市
    ○○路之「家樂福量販店」之廁所內，以將海洛因溶於食鹽
    水稀釋後，置於針筒內注射之方式施用第一級毒品海洛因1
    次。嗣於翌(25)日下午1 時20分許，在桃園縣中壢市○○路
    309 號前為警盤檢後查獲，並扣得海洛因1 小包含袋（原淨
    重0.13公克；驗餘淨重0.1236公克）。嗣經徵得其同意採集
    尿液送驗，結果呈鴉片類陽性反應，而悉上情。
三、認定被告犯罪所憑之證據：
  (一)被告劉燕鍬於警詢、偵訊之供述及於本院審理時之自白。
  (二)桃園縣政府警察局中壢分局扣押筆錄、扣押物品目錄表、桃
    園縣政府警察局中壢分局尿液暨毒品檢體真實姓名與編號對
    照表、檢體監管紀錄表、毒品檢體送驗紀錄表各1 份、臺灣
    檢驗科技股份有限公司濫用藥物檢驗報告共2 紙及扣案毒品
    照片共2 張。
  (三)扣案海洛因1 小包含袋（原淨重0.13公克，驗餘淨重0.1236
    公克）。
  (四)臺灣高等法院被告前案紀錄表1 份
四、核被告所為，係犯毒品危害防制條例第10條第1 項之施用第
    一級毒品罪。其施用前後持有第一級毒品海洛因之低度行為
    ，應為施用毒品之高度行為所吸收，不另論罪。又被告有如
    犯罪事實欄所載前案科刑執行情形，有臺灣高等法院被告前
    案紀錄表1 份在卷可按，其於徒刑執行完畢後5 年內故意再
    犯本件有期徒刑以上之罪，為累犯，應依刑法第47條第1項
    之規定加重其刑。爰審酌被告前已有施用毒品之前科，有臺
    灣高等法院被告前案紀錄表在卷可稽，且服刑後仍無法斷絕
    施用毒品之惡習，於本件復施用第一級毒品，顯見其意志不
    堅，施用毒品再犯率甚高，無視毒品戕害一己之身體健康及
    法律禁令，有使其與社會上毒品來源隔離而斷絕與毒品接觸
    之必要，惟兼衡其犯後坦承犯行之態度暨其生活狀況、智識
    程度等一切情狀，檢察官求處有期徒刑1 年，本院認與被告
    之罪責相當，爰依檢察官之具體求刑，量處如主文所示之刑
    ，以資懲儆。扣案之海洛因1 包含袋（驗餘淨重0.1236公克
    ），除因鑑驗已用罄滅失者外，爰依毒品危害防制條例第18
    條第1 項前段規定，沒收銷燬之。包裹上開毒品之外包裝袋
    ，其內所沾殘之海洛因量微，無法與該包裝袋析離，應一體
    視為第一級毒品海洛因，爰併依毒品危害防制條例第18條第
    1 項前段規定宣告沒收銷燬之，附此敘明。
五、應適用之法條：
    刑事訴訟法第273 條之1 第1 項、第299 條第1 項前段、第
    310 條之2 、第454 條第1 項，毒品危害防制條例第10條第
    1 項、第18條第1 項前段，刑法第11條、第47條第1 項。
六、如不服本判決，應於判決送達後10日內向本院提出上訴狀（
    應附繕本），其未敘述上訴理由者，應於上訴期間屆滿後20
    日內補提理由書狀於本院，上訴於臺灣高等法院。
本案經檢察官馮浩庭到庭執行職務。
中    華    民    國   100    年    9     月    6    日
                    刑事庭  法  官  許曉微
以上正本證明與原本無異。
                            書記官  林宜亭
中    華    民    國   100    年    9     月    6    日
附錄本案論罪科刑法條：
毒品危害防制條例第10條
施用第一級毒品者，處6 月以上5 年以下有期徒刑。
施用第二級毒品者，處3 年以下有期徒刑。